臺灣嘉義地方法院刑事判決　　　　　　　 95年度訴字第326號
公　訴　人　臺灣嘉義地方法院檢察署檢察官
被　　　告　丙○○
選任辯護人　蔡碧仲律師
　　　　　　陳偉展律師
　　　　　　吳碧娟律師
被　　　告　乙○○
選任辯護人　林彥百律師
被　　　告　丁○○
選任辯護人　嚴庚辰律師
　　　　　　陳國瑞律師
被　　　告　地○○
選任辯護人　嚴庚辰律師
　　　　　　陳國瑞律師
被　　　告　丑○○
選任辯護人　蕭敦仁律師
被　　　告　辛○○
選任辯護人　汪玉蓮律師
被　　　告　戌○○
選任辯護人　楊瓊雅律師
被　　　告　己○○
　　　　　　甲○○
上　一　人
選任辯護人　曾錦源律師
被　　　告　未○○
選任辯護人　蔡碧仲律師
　　　　　　陳惠如律師
被　　　告　壬○○
　　　　　　卯○○
　　　　　　申○○
　　　　　　　　　　　段878.
　　　　　　寅○○
　　　　　　午○○
　　　　　　庚○○
上　六　人
選任辯護人　鐘炯鈁律師
被　　　告　癸○○
　　　　　　　　　　(現於臺灣嘉義監獄執行中)
　　　　　　子○○
　　　　　　戊○○
　　　　　　宙○○
　　　　　　宇○○
　　　　　　天○○
　　　　　　巳○○
上列被告因違反廢棄物清理法案件，經檢察官提起公訴（95 年
度偵字第1008、1454、1455、1456、1558、1560、1648、2945號
），本院判決如下：
    主  文
丙○○共同未依廢棄物清除許可文件內容，清除廢棄物，處有期
徒刑參年陸月，減為有期徒刑壹年玖月。
乙○○共同未依廢棄物清除許可文件內容，清除廢棄物，處有期
徒刑參年貳月，減為有期徒刑壹年柒月。
丁○○共同未依廢棄物清除許可文件內容，清除廢棄物，處有期
徒刑貳年拾月，減為有期徒刑壹年伍月。
地○○共同未依廢棄物清除許可文件內容，清除廢棄物，處有期
徒刑參年，減為有期徒刑壹年陸月。
丑○○共同未依廢棄物清除許可文件內容，清除廢棄物，累犯，
處有期徒刑參年，減為有期徒刑壹年陸月。
辛○○共同未依廢棄物清除許可文件內容，清除廢棄物，處有期
徒刑參年陸月，減為有期徒刑壹年玖月。
戌○○共同未依廢棄物清除許可文件內容，清除廢棄物，處有期
徒刑貳年，減為有期徒刑壹年。緩刑參年，並應於本判決確定後
六個月向公庫支付新臺幣貳拾萬元。
己○○共同未依廢棄物清除許可文件內容，清除廢棄物，處有期
徒刑壹年，減為有期徒刑陸月，如易科罰金，以銀元參佰元折算
壹日。緩刑貳年。並應於本判決確定後六個月向公庫支付新臺幣
拾伍萬元。
甲○○共同未依廢棄物清除許可文件內容，清除廢棄物，處有期
徒刑壹年，減為有期徒刑陸月，如易科罰金，以銀元參佰元折算
壹日。緩刑貳年。並應於本判決確定後六個月向公庫支付新臺幣
拾伍萬元。
未○○共同未依廢棄物清除許可文件內容，清除廢棄物，處有期
徒刑壹年，減為有期徒刑陸月，如易科罰金，以參佰元折算壹日
。緩刑貳年。並應於本判決確定後六個月向公庫支付新臺幣拾捌
萬元。
壬○○共同未依廢棄物清除許可文件內容，清除廢棄物，處有期
徒刑壹年肆月，減為有期徒刑捌月。緩刑貳年，並應於本判決確
定後六個月向公庫支付新臺幣參拾萬元。
卯○○共同未依廢棄物清除許可文件內容，清除廢棄物，處有期
徒刑壹年捌月，減為有期徒刑拾月。緩刑貳年，並應於本判決確
定後六個月向公庫支付新臺幣肆拾萬元。
申○○共同未依廢棄物清除許可文件內容，清除廢棄物，處有期
徒刑壹年貳月，減為有期徒刑柒月。緩刑貳年，並應於本判決確
定後六個月向公庫支付新臺幣貳拾伍萬元。
寅○○共同未依廢棄物清除許可文件內容，清除廢棄物，處有期
徒刑壹年，減為有期徒刑陸月，如易科罰金，以銀元參佰元折算
壹日。
午○○共同未依廢棄物清除許可文件內容，清除廢棄物，處有期
徒刑壹年，減為有期徒刑陸月，如易科罰金，以銀元參佰元折算
壹日。緩刑貳年，並應於本判決確定後六個月向公庫支付新臺幣
拾伍萬元。
庚○○共同未依廢棄物清除許可文件內容，清除廢棄物，處有期
徒刑壹年，減為有期徒刑陸月，如易科罰金，以銀元參佰元折算
壹日。緩刑貳年，並應於本判決確定後六個月向公庫支付新臺幣
拾伍萬元。
癸○○共同未依廢棄物清除許可文件內容，清除廢棄物，處有期
徒刑壹年，減為有期徒刑陸月，如易科罰金，以銀元參佰元折算
壹日。
子○○共同未依廢棄物清除許可文件內容，清除廢棄物，處有期
徒刑壹年，減為有期徒刑陸月，如易科罰金，以銀元參佰元折算
壹日。緩刑貳年，並應於本判決確定後六個月向公庫支付新臺幣
拾伍萬元。
戊○○未依廢棄物清除許可文件內容，清除廢棄物，處有期徒刑
壹年，減為有期徒刑陸月。又犯偽證罪，處有期徒刑肆月，減為
有期徒刑貳月。應執行有期徒刑柒月。緩刑貳年，並應於本判決
確定後六個月向公庫支付新臺幣拾捌萬元。
宙○○共同未依廢棄物清除許可文件內容，清除廢棄物，處有期
徒刑壹年，減為有期徒刑陸月。又犯偽證罪，處有期徒刑肆月，
減為有期徒刑貳月。應執行有期徒刑柒月。緩刑貳年，並應於本
判決確定後六個月向公庫支付新臺幣拾捌萬元。
宇○○共同未依廢棄物清除許可文件內容，清除廢棄物，處有期
徒刑壹年，減為有期徒刑陸月。又犯偽證罪，處有期徒刑肆月，
減為有期徒刑貳月。應執行有期徒刑柒月。緩刑貳年，並應於本
判決確定後六個月向公庫支付新臺幣拾捌萬元。
天○○共同未依廢棄物清除許可文件內容，清除廢棄物，處有期
徒刑壹年，減為有期徒刑陸月。又犯偽證罪，處有期徒刑肆月，
減為有期徒刑貳月。應執行有期徒刑柒月。緩刑貳年，並應於本
判決確定後六個月向公庫支付新臺幣拾捌萬元。
巳○○未依規定領有廢棄物清除許可文件，從事廢棄物清除，處
有期徒刑壹年，減為有期徒刑陸月，如易科罰金，以銀元參佰元
折算壹日。緩刑貳年，並應於本判決確定後六個月向公庫支付新
臺幣拾伍萬元。
    事  實
一、丙○○於民國92年間因違反廢棄物清理法案件，經本院判處
    有期徒刑7月，緩刑2年，嗣經臺灣高等法院臺南分院駁回上
    訴確定。而丑○○前於91年間因違反動產擔保交易法案件經
    本院判處有期徒刑4月，甫於91年10月25日易科罰金執行完
    畢；仍不知悔改，丙○○於93年6月間邀集乙○○、丁○○
    、地○○以及丑○○等人籌設柱潔環保股份有限公司（下稱
    柱潔公司)，因地○○與丑○○之資金不足，丙○○僅要求
    地○○與丑○○各出資新臺幣（下同）20,000元聊備形式，
    自己投入主要資金160,000元，並指定地○○擔任柱潔公司
    之監察人，吳佩儒即乙○○之女擔任柱潔公司之董事長，然
    均純掛名，柱潔公司領有嘉義縣政府清除許可證，惟成立以
    來幾無業務營運可言，僅為配合丙○○行事之紙上公司。丙○○於94年10月間，與辛○○、乙○○商定由旺龍營造廠股
    份有限公司（下稱旺龍公司）低價搶標，復育工程預算為
    2,500,000元，辛○○等人以1,230,000元低價得標，得標金
    額未及預算之半數，中埔鄉公所承辦人員汪翠蓮認旺龍公司
    報價偏低，依規定查詢，旺龍公司代表以自有土方，可降低
    成本，惟仍擔保工程品質等詞搪塞。辛○○於此期間先準備
    中埔鄉掩埋場場內工寮與水電配置，安排推土機與挖土機進
    場，嗣於95年1月初雇用推土機駕駛己○○與挖土機駕駛甲○○，指示兩人聽從地○○指揮。乙○○得知旺龍公司得標
    後，於94年12月間某日告知丁○○、地○○以及丑○○，有
    關其與丙○○、辛○○間有前開計畫，需要人手於復育工程
    施工期間（依約為60個工作日）之深夜，導引滿載事業廢棄
    物之曳引車由高速公路交流道前往中埔鄉掩埋場，並在中埔
    鄉掩埋場現場指揮曳引車傾倒事業廢棄物，乙○○許以丁○○、地○○以及丑○○事後各得處理事業廢棄物不法所得之
    一成，此外每日給薪1,000元；另又洽詢戌○○願否協助管
    理工地，每日薪資同上，得戌○○同意參與後，帶領戌○○
    至辛○○位在臺南縣白河鎮之營業所，要求戌○○擔任中埔
    鄉掩埋場名義上之工地主任，實則聽從地○○指示，並向地
    ○○支薪。乙○○嗣又命戌○○向中埔鄉公所清潔隊臨時人
    員楊銘顯（另為不起訴處分）領取中埔鄉掩埋場大門鑰匙，
    戌○○自此進住前述工寮，負責看管現場。地○○、丑○○
    、丁○○則自94年12月間或95年1月間某日起，至95年1月12
    日止，向丙○○介紹之綽號阿華（真實姓名、年籍不詳，另
    案追查中）之男子學習前述事宜，並自學成起至95年1月27
    日期間之每日深夜至凌晨，分別由地○○事先聯繫預備進場
    之曳引車司機，再由丑○○、丁○○、未○○駕駛自用小客
    車，導引滿載事業廢棄物之曳引車前往中埔鄉掩埋場傾倒，
    戌○○則在中埔鄉○○○○路口指揮車輛進出。甲○○先於
    原廢棄物堆存處挖開龐大坑洞，己○○俟廢棄物進場，傾倒
    在坑洞內後，以推土機整平，掩飾痕跡。地○○、丑○○、
    丁○○、未○○、戌○○、己○○以及甲○○均於95年1月
    27日3時許，在中埔鄉掩埋場從事非法之廢棄物處理犯行時
    當場為警查獲。
二、壬○○為城碩環保工程有限公司（址設桃園縣蘆竹鄉○○路
    ○段16巷4號1樓，下稱城碩公司）實際負責人，卯○○為益
    邦環保有限公司（址設臺北縣五股鄉○○路65之3號1樓，下
    稱益邦公司）實際負責人，申○○為全振生環保工程有限公
    司（址設新竹縣新埔鎮○○里○○路水車頭段880巷1號，下
    稱全振生公司）實際負責人，均領有清除廢棄物之許可文件
    ，以廢棄物處理為業務。而被告寅○○、午○○、癸○○、
    庚○○、子○○、戊○○、謝達華、宇○○、天○○所駕駛
    如附表車輛亦均領有廢棄物清除許可文件。明知廢棄物之清
    除，必須與收受廢棄物之機構事先簽訂進場契約，報請主管
    機關核備，且於清除時須攜帶進場確認單或前述契約，進場
    時須過磅填單，一聯交收受機構收執，一聯交回申報，主管
    機關始得由此確實查核廢棄物去向等業務上規範。詎因得知
    中埔鄉掩埋場可接受其等收取之廢棄物非法進場傾倒，僅收
    受遠低於市場行情之費用。分別為以下非法清除、處理事業
    廢棄物犯行：
  (一)壬○○於95年1 月初某日，經由綠潔公司北部地區業務人員
    、綽號阿華之人介紹，前來嘉義會晤乙○○，由乙○○帶往
    中埔鄉掩埋場視察場地，議定進場費用為每車12,000元，進
    場時交付，隨即轉介正在現場之地○○，告以壬○○凡引導
    裝載廢棄物車輛進場事宜，均由地○○負責。壬○○將地○○之聯絡電話轉知寅○○，再由寅○○向同行調度車輛，每
    趟給予11,000元之報酬，寅○○先徵得午○○同意，由午○○指示癸○○於緝獲前1 週駕駛附表編號曳引車，隨同寅
    ○○駕駛之附表編號曳引車，載運城碩公司收取之事業廢
    棄物進入中埔鄉掩埋場傾倒；嗣於95年1月26日夜間，另增
    加午○○駕駛之附表編號曳引車，均滿載城碩公司之事業
    廢棄物，於95年1月27日1時許至臺82線東西向快速道路水上
    交流道旁等候，嗣進入中埔鄉掩埋場傾倒。進場費用均由壬○○於出發時交寅○○在中埔鄉掩埋場內轉交地○○。
  (二)卯○○自94年11月間起，以益邦公司名義在臺北縣五股鄉○○路192 巷旁承租土地，作為允天公司、泰豐清潔股份有限
    公司（址設臺北縣五股鄉○○路105 號，下稱泰豐公司，登
    記負責人為黃玉成，實際負責人為酉○）收取之廢棄物轉存
    至大型子車之接駁站（下稱益邦公司接駁站），允天公司與
    泰豐公司以每噸2,050 元之代價委託卯○○處理廢棄物暫存
    、接駁以及聯繫運送等事宜，卯○○平時均以電話聯繫靠行
    於允天公司之天○○、受僱於允天公司之宇○○，以及受僱
    於益邦公司之宙○○等人出車。卯○○原與丙○○相熟，並
    於95年1月間，委由綽號阿華之人轉介地○○予卯○○，地
    ○○告知掌握中埔鄉掩埋場，廢棄物進場每車僅收費12,000
    元，卯○○明知地○○收費遠低於行情（以17噸容量計算，
    允天公司、泰豐公司委託卯○○處理廢棄物之接駁、運送事
    宜，每車成本已然將近35,000元），矧地○○全未索取確認
    單或上網申報聯單，與例行程序相悖甚大，顯有可疑，詎因
    貪圖其間利益，先指示宇○○於95年1月24日前來嘉義，隨
    同地○○帶領之曳引車車隊帶往中埔鄉掩埋場察看，嗣調度
    宇○○、天○○、戊○○以及宙○○，以及電話通知子○○
    分別於95年1月24日至26日下午至益邦公司接駁站旁，分別
    駕駛已經滿載事業廢棄物之附表編號、、、曳引車
    南下嘉義。宇○○、天○○、宙○○以及子○○均明知卯○○之指示與過往正常執行業務時不同，顯有隱情，詎均依卯
    ○○指示而為，其中宇○○於95年1月24日，子○○接續於
    95年1月25日、26日兩度載運事業廢棄物，依地○○、丑○○以及丁○○等人帶領，進入中埔鄉掩埋場傾倒，並於95
    年1月27日3時許當場為警查獲；宇○○、天○○以及宙○○
    於95年1月26日午夜時刻抵達臺82線東西向快速道路水上交
    流道下，於翌日4時許遭查獲。
  (三)丙○○於95年1月間某日命綽號阿華之人告知地○○聯繫申
    ○○之方式，由地○○告以中埔鄉掩埋場現為彼等掌管，可
    以每車12,000元之低廉代價收受全振生公司之廢棄物，申○○明知地○○之索價遠低於行情，詎仍貪圖此間獲利，指示
    庚○○於95年1月中旬至95年1月27日止，三度駕駛附表編號
    曳引車，滿載全振生公司收取之事業廢棄物前往臺82 線
    東西向快速道路水上交流道旁，嗣由地○○、丑○○以及丁○○等人駕車，以車用無線電引導進入中埔鄉掩埋場傾倒。
    庚○○於95年1月27日4時許，在水上交流道旁等候時為警查
    獲。
三、巳○○未領有廢棄物清除許可文件，而戊○○領有許可文件
    ，均基於違反廢棄物清理法之犯意，於95年1月26日下午，
    依自稱「林仔」之人電召，駕駛附表編號之曳引車載運
    廢棄物至臺82線東西向快速道路水上交流道旁等候。巳○○
    、戊○○於95年1月27日4時許，在水上交流道旁等候聯絡時
    為警查獲。
四、宇○○、天○○以及宙○○等人均明知命彼等載運事業廢棄
    物南下嘉義之人為卯○○，而戊○○明知指示其至中埔垃圾
    掩埋場之人，並於本署檢察官偵查中告知得依刑事訴訟法第
    181 條拒絕證言，經彼等同意作證，始諭知具結之義務與偽
    證之處罰後，詎仍於供前或供後，就本件案情有重要關係事
    項，分別為下列虛偽供述：
  (一)戊○○警訊筆錄先稱其載運廢棄物係自己接的生意，載運之
    目的地係高雄縣仁武，後稱稱黃玉成指示其至台南縣六甲
    鄉公所掩埋場或高雄仁武焚化爐，惟嗣於95年2月13日、同
    年月16日偵查中供稱黃玉成於95年1月26日交付運費，命其
    載運泰豐公司收取之事業廢棄物南下，在水上交流道旁等候
    通知；又於95年3月23日供稱由車用無線電聽聞寅○○告知
    可載運事業廢棄物進入中埔鄉掩埋場傾倒，黃玉成為求清除
    泰豐公司收取之事業廢棄物，逕命戊○○南下，且於事後交
    付倒填日期之進場確認單等情，究竟其是否受黃玉成之指示
    ，指示至何處傾倒，黃玉成有無指示其至中埔鄉垃圾掩埋場
    傾倒廢棄物等情為虛偽之陳述。
  (二)宇○○於95年2 月16日供稱辰○○（前允天環保股份有限公
    司實際負責人，另為不起訴處分）於95年1 月26日命伊載運
    事業廢棄物至高雄縣岡山垃圾焚化爐，伊臨時起意，欲傾倒
    在中埔鄉掩埋場；又於95年5 月12日供稱卯○○與本案無涉
    ，伊自願出資將允天環保股份有限公司收取之事業廢棄物傾
    倒在中埔鄉掩埋場內等情。
  (三)天○○於95年2月16日、4月13日供稱依辰○○指示載運事業
    廢棄物南下，伊與宇○○自行起意欲傾倒在中埔鄉掩埋場等
    情。
  (四)宙○○於95年2月16日、5月13日供稱依李佳淋（卯○○之配
    偶）指示載運事業廢棄物至中山高速公路岡山交流道旁等候
    通知，途中暫在水上交流道旁休息，李佳淋事後交付進場確
    認單等情。
五、案經嘉義縣政府環境保護局告發暨法務部調查局嘉義縣調查
    站與嘉義縣警察局報請台灣嘉義地方法院檢察署檢察官偵查
    起訴。
    理  由
一、程序部分：
    被告丙○○爭執證人丑○○、地○○、丁○○、酉○警偵訊
    筆錄為審判外之陳述，無證據能力，另證人地○○之偵訊筆
    錄未採一問一答方式為之，直接拷貝調查局之筆錄，因而無
    證據能力。又證人丑○○之偵訊前後歷時14小時，調查員以
    疲勞方式訊問，且言語多恐嚇及脅迫，偵查中亦未採一問一
    答方式，直接拷貝調查站筆錄，因而無證據能力；被告未○○爭執證人丑○○、丁○○警偵訊筆錄為審判外陳述，無證
    據能力；被告辛○○爭執證人丑○○、地○○、丁○○、戌
    ○○、己○○之警訊筆錄為審判外之陳述，無證據能力；被
    告壬○○、申○○爭執證人午○○、徐宏欽、癸○○及庚○○之警偵訊筆錄為審判外之陳述，無證據能力；被告卯○○
    爭執證人天○○、戊○○、宇○○、子○○、酉○警偵訊筆
    錄為審判外之陳述，無證據能力，經查：
１、按我國刑事訴訟法，已酌採英美法系之傳聞法則，於第159
    條第1項明定被告以外之人，於審判外之言詞或書面陳述，
    除法律有規定者外，不得作為證據，用以保障被告之反對詰
    問權。而本法所規定傳聞法則之例外，其中就被告以外之人
    於偵查中向檢察官所為之陳述，因檢察官代表國家偵查犯罪
    時，原則上當能遵守法定程序，且被告以外之人如有具結能
    力，仍應依法具結，以擔保其係據實陳述，故於第159 條之
    1第2項明定「除顯有不可信之情況者外」，得為證據；又被
    告以外之人於檢察事務官、司法警察官或司法警察調查中所
    為之陳述，基於實體發現真實之訴訟目的，依第159條之2規
    定，如與審判中之陳述不符時，經比較結果，其先前之陳述
    ，相對「具有較可信之特別情況」，且為證明犯罪事實存否
    所「必要」者，得為證據。而所謂「具有較可信之特別情況
    」，係指陳述是否出於供述者之真意、有無違法取供情事之
    信用性而言，故應就偵查或調查筆錄製作之原因、過程及其
    功能等加以觀察其信用性，據以判斷該傳聞證據是否有顯不
    可信或有特別可信之情況而例外具有證據能力。查被告等雖
    爭執前揭證人於警偵訊筆錄為審判外陳述，不具證據能力，
    查前揭證人丑○○、地○○、丁○○、戌○○、己○○、午
    ○○、徐宏欽、癸○○及庚○○等證人於警訊或調查局之證
    述部分，涉及前開有爭執被告之犯行部分，與本院之證述不
    符，而警訊之訊問部分涉及前開被告等之犯行，有證明犯罪
    事實之必要性，而前開證人於警訊中之陳述，業據證人等檢
    閱無誤，且已記明並無受強暴脅迫，客觀形式上具有可信性
    ，而陳述之內容吻合扣案之跡證，具有可信之特別情況，仍
    具有證據能力。至於前開證人之偵訊筆錄與本院之陳述仍不
    相符，且不具有顯有不可信之情況，仍具有證據能力。而證
    人酉○部分，公訴人係以其在95年3月23日偵訊筆錄之證述
    為證據，以證明被告戊○○等人之偽證犯行，經查其於偵查
    中業已具結，且無顯不可信之情況，仍具有證據能力，惟經
    本院審酌後其證言之證明力並無法證明被告戊○○等人之犯
    行，未採為判決之基礎，併予敘明。至於酉○於本院審理中
    並未到庭作證，僅提出書面資料，該項資料屬於傳聞證據，
    不具證據能力，應予排除。
２、至於證人丑○○95年1月27日之調查筆錄，被告丙○○爭執
    證人丑○○之偵訊前後歷時14小時，調查員以疲勞方式訊問
    ，且言語多恐嚇及脅迫等情。經查，從調查站之訊問筆錄觀
    察(95年度偵字第1008號卷一第17至21頁)，丑○○於95年1
    月27日凌晨3時許遭逮捕，而調查站於同日上午7時40分始開
    始第1次訊問，至當日12時15分暫停訊問，予以用餐及休息
    ，至同日12時40分又開始訊問，調查員並告知丑○○難過的
    話要說，雖然被告丑○○接著陳述很想睡 (本院卷四第209
    頁)，然其訊問至同日15時25分結束；另第2次訊問於同日16
    時5分開始，於17時15分即結束，而其中雖然有一句「好累
    」之語 (本院卷四第209頁)，惟該部分係筆誤，應係調查員
    之陳述，而非被告丑○○之陳述。故被告丑○○之訊問時間
    係白天而非夜間，且中間已給予用餐及休息時間，調查員並
    曾關切丑○○是否覺得不舒服等情觀察，尚難認為有疲勞訊
    問之情形，縱然中間夾雜一句「很想睡」之用語，惟亦不當
    然可認為疲勞訊問。另從筆錄訊問之內容觀察，並無恐嚇及
    脅迫情形。又被告丙○○辯稱證人地○○及丑○○之偵訊筆
    錄未採一問一答方式為之，直接拷貝調查局之筆錄，因而無
    證據能力，經查，證人地○○及丑○○之偵訊筆錄確與調查
    筆錄一樣，然而被告以外之人於偵查中向檢察官所為之陳述
    ，除顯有不可信之情況外，得為證據，刑事訴訟法第159條
    之1第2項定有明文。故本案所應關注者係偵訊筆錄確與調查
    筆錄一樣是否即有顯有不可信之情況，查偵訊筆錄與調查筆
    錄一樣，僅係筆錄制作上之便利，而以拷貝之方式為之，證
    人實際上亦已經由檢察官訊問，並於確認偵查筆錄內容後，
    於筆錄內簽名，並已簽有具結文，形式上尚難因為基於筆錄
    製作上之便利因而否定其證據能力，故於此種情形尚難符合
    顯有不可信之情況，而排除其證據能力。
二、認定犯罪事實所憑之證據及理由；
(一)被告丙○○部分：
    訊據被告丙○○否認犯行，辯稱：其並非柱潔公司實際負責
    人，並未參與中埔鄉垃圾掩埋場之傾倒廢棄物行為，於95年
    1月15日春風小吃部、1月22日嘉義市湖內里小吃部及1月20
    日明凰樓之聚餐並未談及非法傾倒廢棄物，至於給予同案被
    告地○○及丑○○之新台幣 (下同)8 萬元係借款，而非投
    資柱潔公司，並提出本票2紙及收條1紙為證等情。經查：證
    人地○○於調查中稱: 丙○○要我與乙○○成立一家清運公
    司，由丙○○指導在93年6月成立柱潔公司，以配合丙○○
    之掩埋場從事廢棄物清運工作，其與丑○○僅各出資20000
    元，而丙○○幫助其與丑○○各出資80000元，而丙○○、
    乙○○指定其為監察人。當時其提供身分證、印章及100000
    元予乙○○，並同意出任該公司之監察人等情，有調查筆錄
    可資參照 (95年度偵字第1008號卷一第25頁背面)。並稱丙○○要我找綽號「阿華」之男子教其如何指揮調度拖車進場
    傾倒事業廢棄物，95年1月18日起才由其正式負責安排車輛
    進場事宜，其間約有80輛35噸拖車進場傾倒廢棄物，且稱該
    等廢棄物之來源為丙○○原來業務之往來等語 (95年度偵字
    第1008號卷第26頁背面)。嗣於偵查中亦為同一陳述 (95年
    度偵字第1008號卷一第102、104、105頁)。另丑○○於偵查
    中亦為相同之陳述 (95年度偵字第1008號卷一第76、77頁)
    。雖證人地○○及丑○○於本院審理中行交互詰問時均翻異
    前詞，惟互核其等於警偵中之證詞吻合，且與客觀證據亦相
    一致，事後翻異之詞顯為迴護被告丙○○之詞。又被告丙○○於95年1月20日曾到台南縣白河鎮明凰樓與同案被告辛○○、乙○○、地○○等人飲酒，亦經其自白在卷 (本院卷一
    第201頁)。被告丙○○亦曾找工程顧問公司幫地○○等申請
    環保公司 (95年度偵字第1008號卷一第175頁)。足見被告丙○○介入柱潔公司之業務甚深，從公司之成立、資金之提供
    、指定監察人、找工程顧問公司成立該公司、教被告地○○
    等調度拖車、提供原有廢棄物業務之來源及與乙○○及地○○聚餐等情，亦足見被告丙○○介入乙○○及地○○等業務
    之深，故乙○○與地○○等人於中埔鄉垃圾違法傾倒廢棄物
    之犯行，被告丙○○顯然參與其中，其與被告乙○○、地○○等人係屬於共同正犯結構，而其角色係屬於指導者之角色
    應堪認定。至於其雖舉本票2紙及收條1紙為證 (本院卷一第
    169、170頁，本院卷六第9頁)，惟查有關地○○及丑○○究
    竟如何向被告丙○○借款乙情，地○○及丑○○先則稱係丙○○幫其出資，嗣於本院中始稱係其等向被告丙○○借款
    80000元，並提出本票為證。足見其等陳述已有不同，而如
    果事實確如同地○○及丑○○所言係屬於借款，則歷經偵查
    之階段，竟不將本票提出，且於偵查中稱係被告丙○○幫其
    等出資等情，足見嗣後於本院提出之本票已有可疑，且與地
    ○○及丑○○偵查中之證述不同。又縱本票確屬於真實，且
    當時被告乙○○給予收條亦屬於真實，然而無論被告丙○○
    係以借款予被告地○○及丑○○2人，或係幫其等出資，均
    無礙於被告丙○○在本案之犯意聯絡，故被告丙○○所辯尚
    非可採，其參與本案違法傾倒廢棄物之犯行應堪認定。
(二)被告乙○○、丁○○、地○○、丑○○、戌○○部分：
    訊據被告乙○○、丁○○、地○○、戌○○均坦承前揭犯行
    ，且有嘉義縣環境保護局稽查工作紀錄表（稽查時間：95年
    1 月26日22時至翌日8時）乙份、行政院環保署環境督察總
    隊中區環境督察大隊環境稽查工作紀錄（稽查時間：95年1
    月27日14時50分至19時）、現場照片12幀。嘉義縣警察局中
    埔分局查處違反廢棄物清理法報告、行政院環境保護署95年
    3 月6日環署督字第0950017494號函與所附照片13幀、蒐證
    採樣簡圖1張、檢驗報告2份以及該署95年2月7日稽查工作紀
    錄影本、嘉義縣環境保護局95年3月10日嘉環廢字第095000
    4652號函、扣押車輛蒐證資料暨一覽表、扣案業餘無線電主
    機、對話器3組、手機1組等件為證，核與被告乙○○等之自
    白相符，被告乙○○、丁○○、地○○、戌○○共同參與本
    案違法傾倒廢棄物之犯行，亦堪認定。至於被告丑○○雖否
    認犯行辯稱對於柱潔公司內部營業狀況不清楚，不知違法及
    與其他被告並無犯意聯絡及行為分擔，又廢棄物清理法第41
    條第1項第4款之罪，其處罰之對象僅指從事廢棄物清理之機
    構，不含單純受雇之人云云。惟有前揭證據可資佐證，且經
    證人乙○○ (95年度偵字第1455號第24頁)、丁○○ (95年
    度偵字第1008號卷二第195頁背面)、地○○ (95年度偵字第
    1008號卷一第103頁)證述其參與其中，被告丑○○之辯解顯
    不可採。至於廢棄物清理法第46條第1項第4款前段規定處罰
    擅自貯存、清除、處理廢棄物之行為，所指依同法第41條第
    1項規定領有許可文件為阻卻違法之事由，非謂該款僅處罰
    公民營業者，否則一般人擅自清除廢棄物，無法處罰，當違
    本法為改善環境衛生、維護國民健康之旨。
(三)被告辛○○部分：
    訊據被告辛○○否認前揭犯行，辯稱：並未與丙○○、乙○○商定以低價搶標中埔鄉垃圾掩埋場復育工程，現場查獲之
    推土機司機己○○雖係被告辛○○僱用，惟僅係因復育工程
    需要而將高低不平之土地整平，而挖土機司機甲○○並非被
    告僱用，且亦未指示聽從被告地○○之指揮，被告與丙○○
    、乙○○、戌○○、地○○、丁○○、丑○○及未○○等人
    並無犯意聯絡，另提出他案決標公告影本8份為證等情。經
    查，證人地○○於調查中證稱「醉仔」在垃圾場先將舊垃圾
    挖開，讓拖車傾倒事業廢棄物，再由「阿安」以堆土機將垃
    圾堆平，而「阿安」係旺龍營造辛○○所僱用前來處理事業
    廢棄物 (95年度偵字第1008號卷一第26頁背面)。並稱辛○○提供該垃圾場作為傾倒事業廢棄物之場所，且於95年1月
    20 日，其與辛○○、丙○○等人至台南縣白河鎮明凰樓等
    處喝酒，辛○○曾於喝酒時表示過年快到了，這一場大家努
    力拚一下，賺點錢好過年等語 (95年度偵字第1008號卷一第
    27頁背面、28頁)，嗣於偵查中亦為同一證述 (95年度偵字
    第1008號卷一第104、106頁)。而證人丑○○於調查中及偵
    訊中證稱柱潔公司乙○○向其表示辛○○已經與其協議，利
    用施作復育工程之機會載運非法廢棄物進場牟利 (95年度偵
    字第1008號卷一第69、70、75頁)。證人丁○○亦證稱旺龍
    公司負責人辛○○曾與地○○簽訂合約，由地○○進行回填
    作業，其曾與辛○○餐敘，辛○○亦知悉其等協助垃圾車進
    場管制之事宜 (95年度偵字第1008號卷一第85、88頁)。而
    證人甲○○證稱其係由綽號「林董」之男子所僱請於該處工
    作(嘉縣警刑偵一字第0950081083號卷第33頁)。嗣於偵查中
    表示林董即辛○○，僱用其於95年1月9日開始在該掩埋場工
    作，工作時間為凌晨2至4時 (95年度偵字第1008號卷一第
    160 頁)。證人己○○偵查中證稱係由辛○○僱用，辛○○
    於前一天曾通知其早點到垃圾場，配合挖土機進行廢棄物掩
    埋作業，因而於27日當日凌晨4時許到垃圾場。辛○○每日
    以2000元之代價僱用，已給予3日工資6000元，其係依照辛○○及辛○○僱用之現場管理員之指揮，將載運往中埔鄉垃
    圾掩埋場之廢棄物掩埋後加以整地 (95年度偵字第1008號卷
    二第58頁)嗣前揭證人等於本院審理中亦均翻異前詞，惟其
    等之證詞與警訊中之證述，差異甚大，且均避重就輕，然事
    實僅有一個，前述證人前後歧異之說詞，必有虛偽之處，查
    前揭警偵訊之證詞，數證人間之證詞可以互相勾稽，且甚為
    吻合，足堪採信。另證人戌○○亦證稱被告辛○○安排怪手
    、推土機進場，場地整理後即有車輛載運廢棄物傾倒垃圾
    (95年度偵字第1008號卷一第29頁背面132頁)，而辛○○亦
    曾給予證人戌○○名片，載明拖車、挖土機及吊車等之電話
    (95年度偵字第1008號卷一第32頁)。並證稱辛○○係股東，
    因而聽命辛○○之指揮 (本院卷四第272至281頁)。而根據
    中埔鄉公所有關中埔鄉臨時垃圾掩埋場復育工程之開標紀錄
    ，該工程之核定底價為208000元，然而辛○○之旺龍公司卻
    以0000000之低價得標，此有開標紀錄附卷可稽 (95年度偵
    字第1008號卷三第282頁)。而由於價格偏低，中埔鄉公所曾
    以查詢單向旺龍營造廠股份有限公司查詢，該公司則以自有
    土方工程成本會降低為由而回復鄉公所，亦有查詢紀錄可稽
    (95年度偵字第1008號卷三第283頁)。另證人即中埔鄉垃圾
    掩埋場復育工程有關設監造案件之得標人亥○○證稱旺龍公
    司投標時提報之單價中數項工程費用均胡亂報價，明顯低於
    市場價格，完全不合常理 (95年度偵字第1008號卷三第102
    頁背面)。足見被告辛○○以低價搶標中埔鄉臨時垃圾掩埋
    場復育工程，得標後即與丙○○、乙○○等人進行任意傾倒
    事業廢棄物之行為，辛○○並僱請同案被告己○○、甲○○
    聽從現場負責人地○○之指示，從事廢棄物之挖掘、進場掩
    埋及現場土地整平等工作。故辛○○涉及本案甚深，從搶標
    復育工程、僱用被告己○○、甲○○從事廢棄物之挖掘、掩
    埋，指揮被告戌○○調度拖車、吊車等工作，並與丙○○等
    人至台南縣白河鎮明凰樓等處喝酒等情，辛○○應係共同正
    犯無疑。其雖辯稱得標前揭復育工程之價格並不低，並提出
    前揭他案決標公告影本8份以資證明，惟價格高低僅係一項
    佐證，其介入廢棄物傾倒之多項事證已如前述，所辯尚難採
    信。
(四)被告己○○、甲○○部分：
    訊據被告己○○、甲○○均否認前揭犯行，己○○對於受僱
    於被告辛○○，薪資1天1200元，在中埔鄉垃圾掩埋場從事
    堆土之工作固不爭執，惟辯稱並未從事於清理廢棄物之工作
    。而被告甲○○則辯稱不知該行為違法，且主觀上並無犯意
    ，又廢棄物清理法第41條第1項第4款之罪，其處罰之對象僅
    指從事廢棄物清理之機構，不含單純受雇之人。經查，己○○於警訊中自承所操作之推土機係辛○○所有，其工作係於
    傾倒廢棄物後以土方加以整平，並稱處理的都是塑膠及布等
    廢棄物 (嘉縣警刑偵一字第0950081083號卷第28、29頁)。
    於偵查中又稱被告甲○○開怪手挖土覆蓋垃圾，其再將土地
    壓平 (95年度偵字第1008號卷一第158頁)。足見被告己○○
    確係從事於將傾倒廢棄物整平之工作，其於本院空言否認，
    尚難採信。至於甲○○雖辯稱不知行為違法，惟行為人不得
    因不知法律而免除其刑。又被告甲○○從事於廢棄物之挖掘
    工作，主觀上尚難認為其不知從事於廢棄物之清除工作，又
    廢棄物清理法第46條第1項第4款前段規定處罰擅自貯存、清
    除、處理廢棄物之行為，前已述及係指依同法第41條第1項
    規定領有許可文件為阻卻違法之事由，非謂該款僅處罰公民
    營業者，否則一般人擅自清除廢棄物，無法處罰，當違本法
    為改善環境衛生、維護國民健康之旨。被告甲○○雖受僱於
    辛○○而從事於廢棄物之清除，惟仍符合前揭條款之要件，
    其犯行應堪認定。
(五)被告未○○部分：
    被告未○○矢口否認犯行，辯稱：案發當日其係至丁○○家
    喝酒，丁○○提及要找丑○○，因見丁○○喝酒甚多，因而
    載丁○○至中埔鄉垃圾掩埋場，其並未參與本案非法傾倒廢
    棄物之行為，亦未受被告丙○○之指示而參與本案。經查，
    未○○當場經警逮捕，且衡諸證人丁○○證稱案發前一日未
    ○○找其喝酒，因其表示有事要做，未○○即跟著過去，而
    於案發當日凌晨載被告未○○過去，並表示未○○之前也參
    與清運垃圾之行為 (95年度偵字第1008號卷一第89頁)。所
    述情節與未○○之自白已有不符。另證人丑○○亦證稱柱潔
    公司從事非法掩埋廢棄物之過程，未○○均知情，且從95年
    1 月27日起至查獲當日止，未○○已有7、8次參與其中，未
    ○○每次都會事先與丁○○開車前往水上鄉82號東西快速道
    路水上交流道旁等候，等到載運廢棄物之車輛集結完畢，未
    ○○即會乘坐丁○○駕駛之車輛協助引導拖車至掩埋場傾倒
    廢棄物，故95年1月27日未○○即當場遭警逮捕 (95年度偵
    字第1008號卷一第79頁)。故證人丁○○及丑○○之證述均
    表示被告未○○參與本案，而如被告未○○表示，其與丁○○為朋友關係，亦在一起喝酒，衡情丁○○當不至於誣陷被
    告未○○，且證人丁○○與丑○○之證述又相同，應堪採信
    。至於嗣後證人丁○○及丑○○於本院中均翻異前詞，惟真
    象自不因事後證人證詞之歧異而動搖，未○○參與本案之犯
    行應堪認定。
(六)被告壬○○、申○○、寅○○、午○○、癸○○及庚○○部
    分：
    訊據被告壬○○、申○○、寅○○、午○○、癸○○及庚○○等人，壬○○固坦承經由阿華之介紹認識被告乙○○及地
    ○○，並約定以1車12000元代價載運垃圾至中埔鄉掩埋場，
    壬○○因而指示寅○○至中埔鄉垃圾掩埋場傾倒垃圾，而寅
    ○○並調度午○○、癸○○參與其傾倒之行為，被告寅○○
    、午○○、癸○○亦均坦承前情。而被告申○○固亦坦承指
    示庚○○至中埔鄉垃圾掩埋場傾倒垃圾。惟均否認犯罪，被
    告壬○○、申○○、寅○○、午○○、癸○○及庚○○均辯
    稱：如未涉及非法棄置廢棄物之情形及合法清除、處理行為
    數量超量之情形，均屬違反廢棄物清理法第42條之規定，故
    本案僅係違反行政法部分，而非違反刑法；中埔鄉垃圾掩埋
    場由旺龍公司承包復育中，仍可傾倒垃圾，蓋依復育工程契
    約第17條明定工程可以運送廢棄物；申○○另辯稱其過年期
    間處理大型家具廢棄物無須3聯單，進場亦無需經過磅程序
    等情。經查：壬○○、申○○、寅○○、午○○、癸○○及
    庚○○等人均領有廢棄物清除許可文件，此有清除許可證及
    營利事業登記證等件足資參照 (本院卷二第30至36頁、卷五
    第126至143頁)。而壬○○指示寅○○至中埔鄉垃圾掩埋場
    傾倒垃圾，寅○○並調度午○○、癸○○參與傾倒垃圾，寅
    ○○及癸○○分別於27日及查獲前1週傾倒垃圾，而午○○
    於27日傾倒垃圾等情，均業據壬○○、寅○○、午○○、癸○○坦承在卷，且寅○○、午○○、癸○○均遭警當場逮捕
    ，核與被告壬○○、寅○○、午○○、癸○○自白相符，且
    有扣案如附表被告寅○○、午○○、癸○○扣案之車輛足憑
    ，此項事實自堪認定。至於被告庚○○於本院審理中辯稱曾
    去前揭垃圾場3次，惟第1次勘查，第2次車輛故障，第3次在
    交流道被查獲，故尚未傾倒云云，惟被告庚○○於偵查中業
    已均承倒3次 (95年度偵字第1008號卷二第75頁)，所辯顯係
    事後卸責之詞，不足採信。至於中埔鄉垃圾掩埋場於復育中
    不得傾倒垃圾，亦有嘉義縣中埔鄉公所95年8月15日中鄉清
    字第0950010128號函可資參照 (本院卷二第113頁)，而本案
    中埔鄉垃圾掩埋場係目前正辦理復育工程之公有掩埋場，並
    不具備受託處理廢棄物之資格，故清除機構私自將廢棄物載
    運至該地點傾倒時，該行為仍屬非法處理行為，清除機構應
    已涉及違反廢棄物清理法第46條第1項第4款前段，亦有行政
    院環境保設署95年8月10日環署廢字第095006108 9號函可參
    。足見被告壬○○、申○○、寅○○、午○○、癸○○及庚○○等違法傾倒廢棄物之行為仍屬於違反廢棄物清理法之行
    政刑法行為，而由於被告壬○○、申○○、寅○○、午○○
    、癸○○及庚○○均有清除許可文件，其等之行為係觸犯該
    法第第46條第1項第4款後段之行為。至於被告申○○另辯稱
    其過年期間處理大型家具廢棄物無須3聯單，進場亦無需經
    過磅程序等情，惟並無任何證據足資參照，尚難採信。故被
    告壬○○、申○○、寅○○、午○○、癸○○及庚○○等人
    之前揭犯行，應堪認定。
(七)被告卯○○、子○○、謝達華、宇○○、天○○、戊○○、
    巳○○部分：
    訊據被告卯○○、子○○、戊○○、謝達華、宇○○、戊○○、天○○、巳○○均否認犯罪，卯○○辯稱：並未指示宇
    ○○、天○○、戊○○、子○○至中埔鄉垃圾掩埋場傾倒廢
    棄物。如有違反廢棄物清理法應僅止於行政法部分，不涉及
    刑罰；又中埔垃圾場由旺龍公司承包復育中，仍可傾倒垃圾
    等情。被告子○○對於曾載運垃圾至中埔鄉垃圾掩埋場傾倒
    並不爭執，惟辯稱該處為合法掩埋場，不知係非法掩埋場等
    情；被告謝達華辯稱：並未至中埔鄉垃圾掩埋場，僅係在交
    流道休息；被告宇○○及天○○均辯稱：係臨時起意至中埔
    鄉垃圾掩埋場傾倒，但尚未傾倒，亦無偽證之犯行等情；被
    告戊○○辯稱：其車輛靠行泰豐公司，當天車輛原係要往六
    甲垃圾場傾倒，並非被告卯○○指示其前往中埔鄉垃圾場傾
    倒廢棄物，而查獲當時係在水上交流道休息等情。被告巳○○辯稱：並未至中埔鄉垃圾掩埋場，僅係在交流道休息。經
    查：
１、除被告巳○○無廢棄物清除許可文件外，餘被告卯○○、子
    ○○、戊○○、謝達華、宇○○、天○○均有清除許可文件
    ，此有清除許可證及營利事業登記證等件足資參照 (本院卷
    二第30至36頁、卷五第126至143頁)。
２、卯○○於偵查中自白及證稱其透過阿華認識被告地○○，地
    ○○打電話向其表示有個地方可以倒垃圾，1車12000元，而
    其把錢交給司機，由司機當場給予地○○ (95年度偵字第
    1008 號卷二第165頁)，又稱天○○、宇○○、謝達華係由
    其通知出車，而其將地○○之電話給付洪有福 (95年度偵字
    第1008 號卷二第165頁)，被告謝達華亦表示綽號「麻將」
    (卯○○之綽號為麻將)叫其至嘉義水上交流道聽候指示 (95
    年度偵字第1008號卷二第165頁)。子○○亦證稱綽號麻將之
    男子以電話聯絡其至嘉義水上交流道等候，以無線電與綽號
    「阿林」聯絡，有人會以無線電聯絡其至中埔垃圾掩埋場，
    並有一部自小客車帶領至該處傾倒等語 (嘉縣警刑偵一字第
    0950081083號卷第2頁、95年度偵字第1008號卷二第43至44
    頁、卷三第136頁)，足見被告卯○○之自白及證述確有可採
    ，被告卯○○指示天○○、宇○○、謝達華及子○○至中埔
    鄉垃圾掩埋場傾倒垃圾之事實應堪認定。
３、天○○、宇○○、謝達華於偵訊中，明知前揭事實，卻於具
    結後，對案情重要關係之事項，分別為虛偽之陳述，宇○○
    於95年2月16 日供稱辰○○（前允天環保股份有限公司實際
    負責人，已另為不起訴處分）於95年1月26日命其載運事業
    廢棄物至高雄縣岡山垃圾焚化爐，其臨時起意，欲傾倒在中
    埔鄉掩埋場；又於95年5月12日供稱卯○○與本案無涉，其
    自願出資將允天環保股份有限公司收取之事業廢棄物傾倒在
    中埔鄉掩埋場內等情。而天○○於95年2月16日、4月13日供
    稱依辰○○指示載運事業廢棄物南下，其與宇○○自行起意
    欲傾倒在中埔鄉掩埋場等情。宙○○於95年2月16日、5月13
    日供稱依李佳淋（卯○○之配偶）指示載運事業廢棄物至中
    山高速公路岡山交流道旁等候通知，途中暫在水上交流道旁
    休息，李佳淋事後交付進場確認單等情，有各該筆錄及具結
    文可資參照，被告天○○、宇○○、謝達華偽證之事實亦堪
    認定。而被告戊○○雖無證據足以證明係由被告卯○○指示
    其至中埔鄉垃圾掩埋場傾倒廢棄物，惟戊○○警訊筆錄陳稱
    其載運廢棄物係自己接的生意，載運之目的地係高雄縣仁武
    焚化爐傾倒 (嘉縣警刑偵一字第0950081083號卷第14頁)，
    嗣又陳稱係黃玉成指示其至台南縣六甲鄉公所掩埋場或高雄
    仁武焚化爐 (95年度偵字第1008號卷一第283頁)。惟於95年
    2月13日、同年月16日供稱黃玉成於95年1月26日交付運費，
    命其載運泰豐公司收取之事業廢棄物南下，在水上交流道旁
    等候通知；又於95年3月23日供稱由車用無線電聽聞寅○○
    告知可載運事業廢棄物進入中埔鄉掩埋場傾倒，黃玉成為求
    清除泰豐公司收取之事業廢棄物，逕命戊○○南下，且於事
    後交付倒填日期之進場確認單等情，亦有各該偵訊筆錄可稽
    。足見其證述有關黃玉成究竟有無指示其至中埔鄉垃圾掩埋
    場傾倒廢棄物，或指示其至合法掩埋場之事實，有前後不一
    致之證述，其已具結，有結文足參，對案情重要關係之事項
    ，為虛偽之陳述，其偽證犯行亦堪認定。
４、被告謝達華、宇○○、戊○○、天○○、巳○○於95年1月
    27 日經警於交流道當場查獲，此項事實業據被告自白在卷
    ，且有嘉義縣警察局中埔分局查處違反廢棄物清理法報告、
    扣押車輛蒐證資料暨一覽表等件足憑，自堪信為真實。而被
    告謝達華除於95年1月27日於交流道經警查獲外，並無證據
    足以證明如起訴書所述1月25、26日曾傾倒垃圾；而被告宇
    ○○除於1月27日交流道經警查獲外，亦曾於同月24日傾倒
    垃圾(嘉縣警刑偵一字第0950081083號卷第43頁)，事後雖翻
    異其詞，無非卸責之詞，不足採信。被告巳○○除於1月27
    日經警當場查獲外，此外並無證據足以證明曾於如起訴書所
    述1月中旬傾倒垃圾之事實。另被告子○○接續於95年1 月
    25日、26日兩度載運事業廢棄物，依地○○、丑○○以及丁○○等人帶領，進入中埔鄉掩埋場傾倒，並於95年1月27日3
    時許當場為警查獲等情，亦經被告子○○自白在卷 ( 嘉縣
    警刑偵一字第0950081083號卷第3頁)。故被告宇○○及子○○之犯行自堪認定。而被告謝達華、天○○、戊○○及巳○○雖僅於交流道被查獲，並未入場傾倒垃圾，惟被告謝達華
    、天○○受被告卯○○之指示欲至中埔鄉垃圾掩埋場傾倒垃
    圾，被告戊○○及巳○○已自承欲往中埔鄉垃圾掩埋場傾倒
    廢棄物，而廢棄物清理法第46條第1項第4款之清除包括運輸
    行為，此亦有事業廢棄物貯存清除處理方法及設施標準第2
    條第2款可資參照，故謝達華、天○○、戊○○及巳○○違
    法清除廢棄物之行為仍堪認定。
５、如前所述，中埔鄉垃圾掩埋場於復育中不得傾倒垃圾，有嘉
    義縣中埔鄉公所95年8月15日中鄉清字第0950010128號函可
    資參照。而本案中埔鄉垃圾掩埋場係目前正辦理復育工程之
    公有掩埋場，並不具備受託處理廢棄物之資格，故清除機構
    私自將廢棄物載運至該地點傾倒時，該行為仍屬非法處理行
    為，清除機構應已涉及違反廢棄物清理法第46條第1項第4款
    前段，亦有前揭行政院環境保設署95年8月10日環署廢字第
    095006108 9號函可參。故被告卯○○辯稱其行為僅涉及行
    政罰部分，不涉及刑罰云云，尚非可採。
６、被告子○○辯稱中埔鄉垃圾掩埋場為合法掩埋場，不知係非
    法掩埋場等情，惟查該掩埋場進入之處設有復育工程之告示
    牌，此有照片可資參照 (95年度偵字第1008號卷三第205頁)
    ，且經證人戌○○於本院證稱該造示牌設於大門外之右手邊
    ，寬約70公分，長度60公分，離地面約170公分，如果進入
    掩埋場，可以看到該告示牌，有證人戌○○之筆錄可參 (本
    院卷四第279頁至208頁)。而子○○駕車進入該掩埋場，係
    於凌晨3時進場，1車給付12000元 (95年度偵字第1008號卷
    一第148頁)，又進入中埔鄉垃圾掩埋場無需給予確認單等情
    亦有證人謝達華之證述可稽 (本院卷四第165頁)，而被告子
    ○○於本院證述時亦為相同之陳述 (本院卷四第156頁)，亦
    足堪參照，故進入中埔鄉垃圾掩埋場傾倒垃圾之時間點在凌
    晨、且無需經由過磅及給予確認單等程序，進入中埔鄉垃圾
    掩埋場大門之右側復有復育工程之告示，被告子○○辯稱不
    知係非法掩埋場云云，尚難採信。
三、論罪科刑之理由：
(一)按行為後法律有變更者，適用行為時之法律。但行為後之法
    律有利於行為人者，適用最有利於行為人之法律，刑法第2
    條第1項定有明文。被告行為後，刑法業於94年2月2日修正
    公布，於95年7月1日施行，查廢棄物清理法第46條第4款
    之罪，法定刑得併科新臺幣300萬元以下罰金，而依修正後
    刑法第33條第5款修正為：「主刑之種類如下：五、罰金：
    新臺幣一千元以上，以百元計算之」等規定，是依修正後之
    法律，廢棄物清理法第46條第1項第4款之罪所得併科處之罰
    金刑最低為新臺幣1000元；然依被告行為時之刑罰法律，即
    修正前刑法第33條第5款規定之罰金最低額1元，該罪之罰金
    刑最低額為銀元1元，若換算為新臺幣，僅為新臺幣3元。
    依修正前刑法第41條第1項前段規定，易科罰金之折算標準
    ，係以銀元1元以上3元以下折算1日（依罰金罰鍰提高標準
    條例廢止前第2條規定，就其原定數額提高為100倍折算1日
    ，即銀元100、200、300元折算1日，換算成新臺幣即300、
    600、900元折算1日）。該規定修正後，易科罰金之折算標
    準則係以新臺幣1,000、2,000、3,000元折算1日。綜合比較
    新舊法罰金及易科罰金之規定，以修正前之規定，較有利於
    被告，依刑法第2條第1項之規定，應適用修正前刑法之規定
    。另依修正前刑法第28條規定為：「二人以上共同實施犯罪
    之行為者，皆為正犯」，修正後之規定則為：「二人以上共
    同實行犯罪之行為者，皆為正犯」，揆諸本條之修正理由係
    為釐清陰謀共同正犯、預備共同正犯、共謀共同正犯是否合
    乎本條規定之正犯要件，並排除陰謀、預備共同正犯。然
    本件被告等之共同正犯，均係實行正犯，無論依修正前後之
    規定，均屬共同正犯，刑罰權規範內容並無利或不利變更，
    自不生新舊法之比較問題，併予敘明。
(二)查被告丙○○、辛○○、乙○○、丁○○、地○○、丑○○
    、戌○○、己○○、甲○○、未○○等人僅係以柱潔公司名
    義為晃子，而進行違法傾倒廢棄物之行為，而柱潔公司領有
    嘉義縣政府清除許可證，此有該證附卷可稽 (本院卷五第
    136 頁)，故被告丙○○、乙○○、丁○○、地○○、戌○○、辛○○、己○○、甲○○、未○○所為均係犯廢棄物清
    理法第46條第1項第4款後段之未依廢棄物清除許可文件內容
    清除廢棄物罪。被告丙○○等人有犯意聯絡及行為分擔，均
    為共同正犯。而被告丙○○等人之行為於密切接近之時地實
    施，侵害同一之法益，各行為之獨立性極為薄弱，依一般社
    會健全觀念，在時間差距上，難以強行分開，在刑法評價上
    ，以視為數個舉動之接續施行，合為包括之一行為予以評價
    ，較為合理，屬接續犯，為包括之一罪。公訴人認被告丙○○、乙○○、丁○○、地○○、戌○○、辛○○、未○○所
    為係犯廢棄物清理法第46條第2項之常業犯行，惟廢棄物清
    理法之常業犯業已於95年5月30日修正，自95年7月1日施行
    ，查被告丙○○等人於犯罪後，法律已有變更，新法對前述
    被告等較有利，應適用新廢棄物清理法第46條之規定，起訴
    法條尚有未洽，應予變更。又丑○○前於91年間因違反動產
    擔保交易法案件經本院判處有期徒刑4月，甫於91年10月25
    日易科罰金執行完畢，此有台灣高等法院被告前案紀錄表可
    稽，其於執行完畢5年內再犯本件有期徒刑以上之罪，為累
    犯，而本案有關累犯新舊法之規定相同，應逕依新刑法加重
    其刑。爰審酌被告丙○○前於92年間因違反廢棄物清理法案
    件，經本院判處有期徒刑7月，緩刑2年，嗣經臺灣高等法院
    臺南分院駁回上訴確定，此有前案紀錄表可稽，仍不知悔改
    ，為貪圖個人私益，不顧環境永續發展，違法傾倒廢棄物，
    而丙○○於共犯結構中基於指導之地位，惡性重大，犯後又
    不知悔改，猶意圖卸責。被告辛○○以旺龍公司之名義以低
    價搶標中埔鄉垃圾掩埋場復育工程，不思維護垃圾場之永續
    發展，竟貪圖利益，與丙○○等人合謀違法傾倒廢棄物，並
    指示被告己○○、甲○○進場處理違法廢棄物，事後猶意圖
    卸責；被告乙○○、丁○○、地○○配合被告丙○○、辛○○之謀議，違法傾倒廢棄物，並負責執行，並考量共犯結構
    之層級性及犯後已坦承犯行，然迴護被告丙○○及辛○○等
    人；被告戌○○雖負責現場工地，惟坦承犯行，且無迴護其
    餘被告等情形；被告未○○於本案中雖有引導車輛之情形，
    惟涉案情節尚輕；被告己○○、甲○○在共犯層級中屬於情
    節較為輕微之共犯等一切情狀，分別量處如主文所示之刑。
    又前述被告等係於95年間犯本案之罪，犯罪時間在96年4月
    24 日以前，合於減刑條件，爰依中華民國96年罪犯減刑條
    例第2條第1項第3款、第7條、第9條減刑，合乎易科罰金之
    標準者並諭知易科罰金之折算標準。被告己○○、甲○○、
    未○○查無前科，被告戌○○未曾因故意犯罪受有期徒刑以
    上刑之宣告，此均有前案紀錄表足資參照，因一時失慮，偶
    罹刑典，經此刑之宣告後，應知警惕而無再犯之虞，本院因
    認暫不執行其刑為當，予以宣告如主文所示之緩刑，並向公
    庫支付如主文所示之金額，以啟自新。扣案之無線電主機對
    話器、便條札記、股金收條、旺龍公司工程契約書、借土同
    意書、支票簿、推土機及挖土機，非專供本案犯罪所用，尚
    無沒收之必要，併予敘明。
(三)被告壬○○、寅○○、午○○、癸○○、申○○、庚○○、
    卯○○、子○○、謝達華、宇○○、戊○○、天○○等人領
    有廢棄物清除許可文件，核其等所為均係犯廢棄物清理法第
    46 條第1項第4款後段之未依廢棄物清除許可文件內容清除
    廢棄物罪，公訴人認被告子○○係犯同條款前段之罪，起訴
    法條尚有未洽，應予變更。而被告巳○○未領有清除許可文
    件，核其所為係犯廢棄物清理法第46條第1項第4款前段之罪
    。被告壬○○、寅○○、午○○、癸○○有犯意聯絡及行為
    分擔，均為共同正犯。被告申○○、庚○○有犯意聯絡及行
    為分擔，為共同正犯。被告卯○○、子○○、謝達華、宇○○、天○○有犯意聯絡及行為分擔，均為共同正犯。而前述
    被告等人之行為於密切接近之時地實施，侵害同一之法益，
    各行為之獨立性極為薄弱，依一般社會健全觀念，在時間差
    距上，難以強行分開，在刑法評價上，以視為數個舉動之接
    續施行，合為包括之一行為予以評價，較為合理，屬接續犯
    ，為包括之一罪。又被告謝達華、宇○○、戊○○及天○○
    另觸犯刑法第168條偽證罪。爰審酌壬○○、申○○及卯○○經營環保公司，貪圖利益，不思合法傾倒廢棄物，維護環
    境之整潔及國民之健康，竟違法指示拖車司機違法傾倒廢棄
    物，犯後猶意圖卸責。而被告寅○○、午○○、癸○○、庚○○、卯○○、子○○、謝達華、宇○○、天○○、戊○○
    、巳○○擔任拖車司機，違法傾倒廢棄物，污染環境等情，
    各量處如主文所示之刑。又前述被告等係於95年間犯本案之
    罪，犯罪時間在96年4月24日以前，合於減刑條件，爰依中
    華民國96年罪犯減刑條例第2條第1項第3款、第7條、第9條
    減刑，合乎易科罰金之標準者並諭知易科罰金之折算標準。
    被告壬○○、申○○、庚○○、宇○○、戊○○、天○○等
    人查無前科；午○○於86年間因能源管理法經判處有期徒刑
    3 月，於87年9月25日易科罰金執行完畢，5年內未曾因故意
    犯罪受有期徒刑以上刑之宣告；謝達華未曾受有期徒刑以上
    刑之宣告；卯○○於87年間因水利法案件判處有期徒刑4月
    ，於88年3月15日易科罰金執行完畢，5年內未曾因故意犯罪
    受有期徒刑以上刑之宣告；子○○前雖受有期徒刑之宣告，
    惟已緩刑期滿；巳○○於80年間因麻醉藥品管理條例案件經
    判處有期徒刑6月，於80年11月27日易科罰金執行完畢，5年
    內未曾因故意犯罪受有期徒刑以上刑之宣告。此均有前案紀
    錄表足資參照，因一時失慮，偶罹刑典，經此刑之宣告後，
    應知警惕而無再犯之虞，本院因認暫不執行其刑為當，予以
    宣告如主文所示之緩刑，並向公庫支付如主文所示之金額，
    以啟自新。扣案如附表拖車業已發還，且非供本案犯罪專用
    ，尚無沒收之必要，併予敘明。
據上論斷，依刑事訴訟法第299條第1項前段、第300條，廢棄物
清理法第46條第1項第4款、刑法第11條前段、第28條、第168條
、第47條第1項、第74條第1項、第2項第4款、第2條第1項、修正
前刑法第41條第1項前段，廢止前罰金罰鍰提高標準條例第2條，
中華民國96年罪犯減刑條例第2條第1項第3款、第7條、第9條，
判決如主文。
本案經檢察官王啟旭到庭執行職務。
中　　華　　民　　國　　96 　年 　  8　 月    14     日
                  刑事第二庭  審判長法  官 沈福財
                                    法  官 卓春慧
                                    法  官 黃義成
上列正本證明與原本無異。
如不服本判決，應於判決送達後十日內向本院提出上訴狀，上訴
書狀依法應敘述具體理由，如未敘述具體理由者，應於上訴期間
屆滿後二十日內補提理由書於本院（均須按他造當事人之人數附
繕本）。上訴期間之計算係以檢察官收受判決正本之日期為準。
中　　華　　民　　國　　96 　年 　  8　 月    14     日
                                    書記官 侯麗茹
附錄本案論罪科刑法條全文
廢棄物清理法第46條：
有下列情形之一者，處1年以上5年以下有期徒刑，得併科新臺幣
3百萬元以下罰金：
一、任意棄置有害事業廢棄物。
二、事業負責人或相關人員未依本法規定之方式貯存、清除、處
    理或再利用廢棄物，致污染環境。
三、未經主管機關許可，提供土地回填、堆置廢棄物。
四、未依第41條第1項規定領有廢棄物清除、處理許可文件，從
    事廢棄物貯存、清除、處理，或未依廢棄物清除、處理許可
    文件內容貯存、清除、處理廢棄物。
五、執行機關之人員委託未取得許可文件之業者，清除、處理一
    般廢棄物者；或明知受託人非法清除、處理而仍委託。
六、公民營廢棄物處理機構負責人或相關人員、或執行機關之人
    員未處理廢棄物，開具虛偽證明。
中華民國刑法第168條
於執行審判職務之公署審判時或於檢察官偵查時，證人、鑑定人
、通譯於案情有重要關係之事項，供前或供後具結，而為虛偽陳
述者，處7年以下有期徒刑。
 附表：
┌─┬────┬───┬──────────────┐
│編│車牌號碼│查獲時│實際車主                    │
│  │（曳引車│駕駛者│                            │
│號│、尾車）│      │                            │
├─┼────┼───┼──────────────┤
││541－QP │寅○○│城碩環保工程有限公司        │
│  │06－SL  │      │（寅○○有50﹪股份）        │
├─┼────┼───┼──────────────┤
││923－QM │午○○│綠山水有限公司              │
│  │EE－87  │      │（午○○靠行）              │
├─┼────┼───┼──────────────┤
││365－GR │癸○○│恒達通交通股份有限公司      │
│  │06－SK  │      │（午○○靠行）              │
├─┼────┼───┼──────────────┤
││191－SL │宇○○│允天環保股份有限公司        │
│  │71－SX  │      │                            │
├─┼────┼───┼──────────────┤
││893－RS │天○○│允天環保股份有限公司        │
│  │65－SS  │      │（天○○靠行）              │
├─┼────┼───┼──────────────┤
││676－QE │戊○○│泰豐清潔股份有限公司        │
│  │07－SB  │      │（戊○○靠行）              │
├─┼────┼───┼──────────────┤
││872－RS │宙○○│益邦環保有限公司            │
│  │66－SS  │      │                            │
├─┼────┼───┼──────────────┤
││X5－423 │子○○│豐銘有限公司                │
│  │7Z－80  │      │（子○○靠行）              │
├─┼────┼───┼──────────────┤
││6F－655 │庚○○│全振生環保工程有限公司      │
│  │10－SA  │      │                            │
├─┼────┼───┼──────────────┤
││337－GA │巳○○│祐豐交通有限公司            │
│  │67－FV  │      │（巳○○靠行）              │
└─┴────┴───┴──────────────┘
